臺灣花蓮地方法院刑事裁定
111年度聲字第251號
聲  請  人  
即  被  告  劉嘉宏



選任辯護人  林之翔律師
上列聲請人即被告因殺人未遂等案件(111年度原訴字第49號)，
聲請具保停止羈押，本院裁定如下：
    主  文
聲請駁回。
    理  由
一、聲請意旨略以：本案檢察官於起訴後已將相關證據資料予以
    開示，聲請人即被告劉嘉宏並無勾串共同被告或偽造、變造
    證據之虞，又聲請人與其母感情甚篤，亦無逃亡之虞，另聲
    請人擔憂母親身體狀況，經歷此次教訓當更加自省，爰請准
    予具保停止羈押等語。
二、按被告及得為其輔佐之人或辯護人，得隨時具保，向法院聲
    請停止羈押，刑事訴訟法第110條第1項固有明文。惟法院准
    許具保停止羈押之聲請，應以被告雖有刑事訴訟法第101條
    第1項各款或第101條之1第1項所示之羈押原因，但已無羈押
    之必要，或另有同法第114條各款所示之情形，即所犯最重
    本刑為3年以下有期徒刑、拘役、或專科罰金之罪者；懷胎5
    月以上或生產後2月未滿者；現罹疾病，非保外治療顯難痊
    癒者，始得為之。次按羈押之目的在於確保刑事偵查、審判
    程序之完成，及刑事執行之保全，或預防反覆實施特定犯罪
    。羈押之被告除有刑事訴訟法第114條各款所列情形之一，
    經具保聲請停止羈押，不得駁回外，其他犯罪經羈押之被告
    應否許可停止羈押，事實審法院本有斟酌訴訟進行程度及其
    他情事自由裁量之權。
三、經查：
（一）聲請人因犯刑法第271條第2項、第1項殺人未遂等罪，前
      經本院法官訊問後，認為犯罪嫌疑重大，有刑事訴訟法第
      101條第1項第1款至第3款之情形，非予羈押，顯難進行審
      判而有羈押之必要，於民國111年4月13日執行羈押並禁止
      接見、通信在案，先予敘明。
（二）聲請人於本院準備程序時雖否認有何殺人未遂之犯行，但
      審酌被害人周冠宇遭聲請人攻擊後受有左手第4、5掌骨骨
      折、創傷性腦震盪及急性結膜炎伴角膜擦傷等傷害，有佛
      教慈濟醫療財團法人花蓮慈濟醫院之病歷資料及病情說明
      書附卷可參，足見被害人之傷勢非輕，聲請人涉有上開犯
      行之犯罪嫌疑重大。又聲請人所涉罪名係最輕本刑為5年
      以上有期徒刑之罪，刑度不輕，衡情犯罪行為人面臨重罪
      之訴追或遭判處重刑者，常伴有逃亡之高度可能性，此為
      趨吉避凶、脫免刑責、不甘受罰之基本人性，自有相當理
      由認為聲請人有逃亡之虞；另聲請人所述犯罪動機及案發
      過程等事項與卷內相關事證未盡相符，亦需與共同被告及
      證人間互核後方能釐清，是在證據尚未調查完畢前，聲請
      人及共同被告與證人間之陳述均可能因勾串而遭污染，亦
      有相當理由足認聲請人有勾串共犯及證人之虞，其羈押之
      原因尚存。至聲請意旨主張其並無勾串共同被告、偽造、
      變造證據及逃亡之虞，此部分即無理由，為無可採。
（三）此外，本院審酌卷內各相關事證，再衡以聲請人之犯罪情
      狀及權衡國家刑事司法權有效行使、公共利益維護、聲請
      人人身自由之私益及防禦權受限制程度等比例原則及必要
      性原則之要素後，認前開羈押之原因並未消滅，且有羈押
      之必要，並斟酌命聲請人具保、責付或限制住居之手段，
      尚不足以確保審判或執行程序之順利進行等情，自無從准
      予聲請人以羈押以外之方式替代之，現仍有繼續羈押之必
      要及禁止其接見、通信。至於聲請意旨提及其家中狀況及
      個人有所省悟等節，經核尚與本案有無羈押之原因及必要
      性之法律判斷無涉，附此敘明。
四、綜上所述，聲請人涉犯刑法第271條第2項、第1項殺人未遂
    罪，其犯罪嫌疑重大，本院認先前對聲請人實施羈押之原因
    及必要性仍然存在，卷內亦查無聲請人有何刑事訴訟法第11
    4 條所定不得駁回具保聲請之事由。從而，本件聲請為無理
    由，應予駁回。
五、依刑事訴訟法第220條，裁定如主文。
中　　華　　民　　國　　111 　年　　6 　　月　　23　　日
　　　　　　　　　刑事第二庭  審判長  法  官　黃英豪
                                      法  官  黃夢萱
                                      法  官  蔡瑞紅
上列正本證明與原本無異。
如對本裁定不服，應於送達後5日內，向本院提出抗告狀（應抄
附繕本）。　　
中　　華　　民　　國　　111 　年　　6 　　月　　23　　日

                                      書記官  戴國安